# 采购返利的确认时点

提问人：fanwjsh 时间：2022-07-25 16:45:55
我司与供应商约定，采购量达到 100 万个之后，按照采购金额的3%，在下一次出货里面按照降低单价的方式返利。
2021 年的采购量达标后，一般会在 2022 年的订单里体现价格折扣。
想请问陈版，这笔返利，需不需要在 2021 年的时候冲减主营业务成本/存货？还是可以做到 2022 年？
谢谢~

回答人：chenyiwei
如果返利的结算周期与会计年度一致，则在会计年度末，有权取得的返利金额已经确定。此时，除非有证据表明未来很可能无法享受到该返利（例如未来不再向该供应商订货），应将有权享受且很可能在下期享受到的返利金额确认为一项资产（如预付账款），同时冲减期末存货成本和/或本期销售成本。
如果返利结算周期与会计年度不同步，即会计年度末，返利结算周期尚未结束，则此时应基于谨慎原则，合理、谨慎地估计截至目前本周期内的采购有权享受返利的金额，对其予以暂估计提，并冲减冲减期末存货成本和/或本期销售成本。这种情况下“完全无法合理估计有权享受的返利金额”的合理性是值得怀疑的。